# 求助陈版，关于拆迁补偿款的账务处理问题

提问人：xinye110 时间：2022-04-04 21:42:17
请教陈版，根据《财政部关于印发企业会计准则第 3 号的通知》对拆迁补偿的说明：企业收到政府给予的搬迁补偿款应当如何进行会计处理？
答：企业因城镇整体规划、库区建设、棚户区改造、沉陷区治理等公共利益进行搬迁，收到政府从财政预算直接拨付的搬迁补偿款，应作为专项应付款处理。其中，属于对企业在搬迁和重建过程中发生的固定资产和无形资产损失、有关费用性支出、停工损失及搬迁后拟新建资产进行补偿的，应自专项应付款转入递延收益，并按照《企业会计准则第 16 号——政府补助》进行会计处理。企业取得的搬迁补偿款扣除转入递延收益的金额后如有结余的，应当作为资本公积处理。
企业收到除上述之外的搬迁补偿款，应当按照《企业会计准则第 4 号——固定资产》、《企业会计准则第 16 号——政府补助》等会计准则进行处理。
按理说，企业收到拆迁补偿款是因为房屋设备等被拆迁了，并不是无偿取得这个拆迁补偿款（政府补助的无偿性）。为什么要按照《政府补助》来处理呀？

回答人：chenyiwei
目前主要是考虑依据 2017 年修订后政府补助准则的应用指南中的【例 1 】，考虑是否可按照正常资产处置进行会计处理，在完成拆迁场地交付时确认资产处置损益。
对于《企业会计准则解释第 3 号》第四条，目前并未被废止，但其适用范围应严格限制在其字面意思，即“企业因城镇整体规划、库区建设、棚户区改造、沉陷区治理等公共利益进行搬迁，收到政府从财政预算直接拨付的搬迁补偿款”。需证明：（ 1 ）确系为公共利益进行搬迁；（ 2 ）补偿款由财政预算直接拨付。